【裁判字號】    95,聲,918
【裁判日期】    950725
【裁判案由】    返還提存物
【裁判全文】
臺灣桃園地方法院民事裁定               95年度聲字第918號
聲  請  人  花蓮區中小企業銀行股份有限公司
法定代理人  丙○○
代  理  人  甲○○
相  對  人  乙○○
上列聲請人聲請返還提存物事件，本院裁定如下：
    主  文
本院九十二年度存字第一六八一號提存事件，聲請人所提存之提
存物交通銀行開發金融債券第十六期第十四次五年期債票，面額
新臺幣壹拾萬元壹張，准予返還。
聲請程序費用由相對人負擔。
    理  由
一、按訴訟終結後，供擔保人證明已定20日以上之期間，催告受
    擔保利益人行使權利而未行使者，法院應依供擔保人之聲請
    ，以裁定命返還其提存物或保證書；第104 條之規定，於其
    他依法令供訴訟上之擔保者準用之，民事訴訟法第104 條第
    1 項第3 款、第106 條分別定有明文。而此所謂訴訟終結，
    應從廣義解釋，包括執行程序終結在內，亦即債權人若確已
    聲請撤銷假扣押裁定，並撤回假扣押執行之聲請，復定20日
    以上之期間催告受擔保利益人即相對人行使權利而未行使者
    ，不妨適用上開條文之規定，准許債權人領回其因聲請假扣
    押而提供之擔保金，最高法院75年度台抗字第261 號裁判意
    旨足資參照。然所謂「訴訟終結」，固應從廣義解釋，包括
    撤銷假扣押或假處分裁定及執行程序終結在內。惟強制執行
    法第132 條已於民國85年10月9 日修正增列第3 項規定債權
    人收受假扣押或假處分裁定後已逾30日者不得聲請執行。故
    假扣押或假處分之供擔保人，如確已向法院撤回假扣押或假
    處分執行之聲請，而該假扣押或假處分裁定亦已逾上開30日
    期間而不得聲請執行時，自不因供擔保人未聲請撤銷假扣押
    或假處分裁定，而影響其依民事訴訟法第106 條準用同法第
    104 條第1 項第3 款規定行使定期催告及返還擔保物之權利
    。
二、本件聲請意旨略以：聲請人前遵鈞院92年度全木字第3434號
    假扣押裁定，以鈞院92年度存字第1681號提存交通銀行開發
    金融債券第16期第14次5 年期債票，面額新臺幣10萬元1 張
    在案。茲因上開假扣押之鈞院92年度執全字第1478號執行程
    序業已經聲請人撤回而終結，聲請人復於此執行程序終結後
    ，聲請鈞院以95年度聲字第61號通知相對人於收受通知後21
    日內行使權利，而相對人於所定期間屆滿仍未行使權利，爰
    依法聲請准予返還前開提存物等語。並提出本院92年度全木
    字第3434號民事裁定、92年度存字第1681號提存書、桃院木
    民愛95年度聲字第61號函、本院囑託塗銷查封登記書各1 份
    （均為影本）為證。
三、經查，聲請人所主張其前遵本院上開假扣押裁定提存上開提
    存物，嗣上開假扣押之執行程序業已因聲請人撤回執行而告
    終結之事實，業經本院依職權調閱各卷宗查核屬實。次查，
    聲請人確於上開假扣押執行程序終結後，聲請本院以桃院木
    民愛95年度聲字第61號通知相對人於收受通知後21日內行使
    權利，並合法送達，業經本院依職權調閱本院95年度聲字第
    61號卷宗查核無訛，亦足認定。末查，相對人於上開期間內
    並未行使權利之事實，則經本院依職權向本院民事紀錄科及
    臺灣花蓮地方法院查詢明確，有本院民事紀錄科查詢表2 紙
    、臺灣花蓮地方法院95年7 月10日花院明民子字第2370號函
    乙紙附卷可稽。是揆諸首揭法律規定及說明，聲請人本件聲
    請，尚無不合，應予准許。
四、爰裁定如主文。
中    華    民    國    95    年    7    月     25    日
                      民事第二庭  法  官  張震武
以上正本係照原本作成
如對本裁定抗告須於裁定送達後 10 日內向本院提出抗告狀，並
繳納抗告裁判費新臺幣1,000元。
中    華    民    國    95    年    7     月    25    日
                                  書記官  李家


司法院資訊處製作；財團法人民間司法改革基金會備份。
